---
title: "Atelier 5"
author: "Nom et Prenom"
date: "16/11/2019"
output: pdf_document
---

```{r setup, include=FALSE}
knitr::opts_chunk$set(echo = TRUE)
```

## Indice de masse corporelle (IMC) chez des enfants

Un échantillon de dossiers d'enfants a ete saisi. Ce sont des enfants vus lors
d'une visite en 1er section de maternelle en 1996-1997 dans des ecoles de 
Bordeaux (Gironde, France). L’échantillon est constitue de 152 enfants ages de 3
ou 4 ans. 

### Variables et codage

\begin{tabular}{|l|c|c|}
\hline
Description & Unite ou Codage & Variable \\
\hline
Sexe & \texttt{F} pour fille ; \texttt{G} pour garcon & \texttt{SEXE} \\
\hline
Ecole située en zone d'education prioritaire & \texttt{O} pour oui; \texttt{N} pour non & \texttt{zep} \\
\hline
Poids & \texttt{Kg} (arrondi à 100g près) & \texttt{poids} \\
\hline
Âge à la date de la visite & Années & \texttt{an} \\
\hline
Âge à la date de la visite & Mois & \texttt{mois} \\
\hline
Taille & Cm  (arrondi à 0.5cm près) & \texttt{taille} \\
\hline
\end{tabular}

Vous avez de telecharcher le fichier \texttt{imcenfant.csv} de le site:

\url{https://github.com/afalco/Atelier5/}



```{r}
imcenfant <- read.csv2("~/Desktop/Biostats/Ateliers/Atelier 5/imcenfant.csv")
names(imcenfant)
```

et de répondre a toutes les questions suivantes:


 1. Calculer l'IMC de tous les enfants et l'âge et rajoutez une colonne pour l'âge et une autre pour l' IMC.
 
```{r}
# Utiliser pour répondre la question 1
IMC <- imcenfant$poids/(imcenfant$taille/100)^2
age <- imcenfant$an + imcenfant$mois/12  
imcenfant <- data.frame(imcenfant,age,IMC)
```
Commentaire:
Voir tableau de imcenfant

 2. Extrayez les enfants ayant un IMC < 15 et un age <= 3.5 ans.
 
```{r}
# Utiliser pour repondre la question 2
enfants <- imcenfant$SEXE[imcenfant$IMC < 15 & imcenfant$age <= 3.5]
table(enfants)
```

Commentaire :
Les enfants ayant un IMC inférieur à 15 et un age inférieur ou égal à 3.5 ans sont 4 filles et 4 garçons.


 3. Donnez le nombre d'enfants vérifiant les conditions ci-dessus.
 
```{r}
# Utiliser pour repondre la question 3
length(enfants)
```
 
Commentaire:
Au total, 8 enfants vérifient ces conditions.


 4. Est-ce que la plus part des enfants ayant un IMC < 15 et un age <= 3.5 ans sont dans une école située en zone d’éducation prioritaire?
 
```{r}
# Utiliser pour repondre la question 4
enfants.zep <- imcenfant$zep[imcenfant$IMC < 15 & imcenfant$age <= 3.5]
table(enfants.zep)
```
 
 Commentaire:
Parmi les enfants ayant un IMC inférieur à 15 et un âge inférieur ou égal à 3,5 ans, 5 sont dans un zone d'éducation prioritaire, tandis que 3 ne le sont pas.


 5. Représentez la fonction de densité de probabilité de l'IMC chez l'échantillon.
 
```{r}
# Utiliser pour repondre la question 4
hist(imcenfant$IMC,freq=FALSE, col="pink", xlab="IMC", main="Fonction de densité de probabilité de l'IMC")
```

 Commentaire:
voir graphique ci-dessus.


  6. Est-ce on peut modeler l'IMC avec une variable aléatoire normal?

6.1. Montrer que la différence entre la médian et la moyenne est très petite et alors on peut supposer que les deux sont égal.  
    
```{r}
# Utiliser pour repondre la question 6.1
diff <- mean(imcenfant$IMC)-median(imcenfant$IMC)
diff
```

Commentaire:
La différence entre la médiane et la moyenne est de 0,02117762, soit très petite, donc la médiane et la moyenne sont quasiment égales.


6.2 Utilisez la fonction \texttt{qqplot()} pour étudier si l'IMC a la même fonction de distribution que une variable aléatoire normale. 
  
```{r}
# Utiliser pour repondre la question 6.2
z <- (imcenfant$IMC-mean(imcenfant$IMC))/sd(imcenfant$IMC)
n <-length(z)
N <- rnorm(n)
qqplot(z,N,xlim=c(-3,3),ylim=c(-3,3),xlab="IMC standart", ylab = "N(0,1)")
par(new=T)
plot(z,z,type="l",col="red",xlim=c(-3,3),ylim=c(-3,3), xlab="", ylab="")
```
  
Commentaire:
voir graphique ci-dessus.
  
  
6.3 Est-qu'on peut quantifier la différence entre les deux fonctions de distributions?
  
```{r}
# Utiliser pour repondre la question 6.3

```

Commentaire:

 
 7. Est-ce que l'IMC chez les enfants dans une école située en zone d’éducation prioritaire est différent de les enfants qui ne sont pas dans une école située en zone d’éducation prioritaire?
 
7.1 Donnez le résumé statistique de l'IMC chez les enfants dans une école située en zone d’éducation prioritaire.

```{r}
# Utiliser pour repondre la question 7.1
summary(imcenfant$IMC[imcenfant$zep=="O"])
```

Commentaire:
 voir résumé statistique ci-dessus.
 
 
7.2 Donnez le résumé statistique de l'IMC chez les enfants que ne sont pas dans une école située en zone d’éducation prioritaire. 

```{r}
# Utiliser pour repondre la question 7.2
summary(imcenfant$IMC[imcenfant$zep=="N"])
```

 Commentaire:
voir résumé statistique ci-dessus.


  8. Quelle est la probabilité de trouver une fille dans dans une école située en zone d’éducation prioritaire?
  
```{r}
# Utiliser pour repondre la question 8
length(imcenfant$poids[imcenfant$SEXE=="F" & imcenfant$zep=="O"])/length(imcenfant$taille[imcenfant$SEXE=="F"])
```

Commentaire :
La probabilité de filles étant dans une école située en zone d'éducation prioritaire est `r proba`


  9. Est-ce qu'on peut modeler la taille des enfants avec un variable aléatoire normale?
  
```{r}
# Utiliser pour repondre la question 9
z <- (imcenfant$taille-mean(imcenfant$taille))/sd(imcenfant$taille)
n <-length(z)
N <- rnorm(n)
qqplot(z,N,xlim=c(-3,3),ylim=c(-3,3),xlab="Taille standart", ylab = "N(0,1)")
par(new=T)
plot(z,z,type="l",col="red",xlim=c(-3,3),ylim=c(-3,3), xlab="", ylab="")
```
 
  Commentaire:
  voir graphique ci-dessus.
  
  
  10. Est-ce qu'on peut modelé le poids des enfants avec un variable aléatoire normal?

```{r}
# Utiliser pour repondre la question 10
z <- (imcenfant$poids-mean(imcenfant$poids))/sd(imcenfant$poids)
n <-length(z)
N <- rnorm(n)
qqplot(z,N,xlim=c(-3,3),ylim=c(-3,3),xlab="Poids standart", ylab = "N(0,1)")
par(new=T)
plot(z,z,type="l",col="red",xlim=c(-3,3),ylim=c(-3,3), xlab="", ylab="")
```

  Commentaire:
  voir graphique ci-dessus.
  
  